【裁判字號】    89,訴,421
【裁判日期】    900517
【裁判案由】    竊盜等
【裁判全文】
臺灣基隆地方法院刑事判決                          八十九年度訴字第四二一號
    公  訴  人  臺灣基隆地方法院檢察署檢察官
    被      告  甲○○
右列被告因竊盜案件，經檢察官提起公訴（八十九年度偵字第一二三二號），本院判
決如左：
    主  文
甲○○結夥三人以上竊盜，處有期徒刑陸月，如易科罰金，以參佰元折算壹日。
    事  實
一、甲○○意圖為自己不法之所有，於民國（下同）八十八年十一月九日下午三時許
    ，夥同丙○○（另為審理）及一不詳姓名男子，由陽台鐵窗侵入乙○○位於台北
    縣瑞芳鎮○○○路八十三號二樓住處，竊取屋內之電腦一組（包含鍵盤、螢幕、
    主機）及洋酒七瓶，約值新台幣（下同）四萬元，得手後，搭乘丙○○所駕駛之
    計程車離去。
二、案經台北縣警察局瑞芳分局報請臺灣基隆地方法院檢察署檢察官偵查起訴。
    理  由
一、訊據被告甲○○矢口否認有何竊盜犯行，辯稱：當日係前往上址找朋友丁○○聊
    天，並未與共犯丙○○侵入他人屋內行竊財物云云。然查，被告甲○○、丙○○
    與某一姓名不詳男子共同搭乘計程車前往台北縣瑞芳鎮○○○路八十三號，並在
    上開他人住處進出數次，時間達半小時之久後，再一同離去等情，業據證人陳建
    偉迭於警訊、偵查時證述綦詳，且證人丁○○亦稱：「在八十八年十一月九日大
    約是在下午十五時左右，詳細時間我無法確認，我在房屋後陽台洗衣服，看見丙○○蹲在我樓下後門草叢中，甲○○則站在離丙○○約三十公尺處的馬路旁，甲○○旁邊還停著一輛丙○○平日在行駛的計程車，於是我就向甲○○打招呼，甲○○即向我表示要至我家和我聊天，其實甲○○並不知道我住該處，甲○○至我
    家聊約十分鐘即離去，甲○○並非專程來找我」（見偵查卷第三十二頁）、「知
    否甲○○曾在該大樓住過）我知道，她曾住在八十三號二樓」（見偵查卷第三十
    七頁）、「（問當日與甲○○是否有約）沒有，因他並不知我住在該處，是偶然
    遇到的：：：」（見本院八十九年十月五日訊問筆錄）等語屬實，參以證人陳建
    偉與被告甲○○、丙○○間互不相識，並無怨隙，而證人丁○○亦曾為被告甲○○鄰居等情觀之，足徵被告甲○○當時並非為問候友人丁○○而前往上開公寓，
    否則為何已至友人丁○○住處樓下仍不自知，猶徘徊在上開公寓一樓後陽台處，
    尚需經丁○○喊叫後，被告甲○○方能查覺，並隨即向丁○○表示欲上樓問候，
    惟僅在丁○○家中匆匆停留十分鐘左右即離去，而非其在警訊及本院審理時所供
    停留一小時或三十五分鐘之久？顯見被告甲○○當日確實有與丙○○及另不詳姓
    名男子前往上址竊取他人財物乙情，僅因巧遇友人丁○○遂以之為藉口上樓，由
    被告丙○○及另一不詳姓名男子下手行竊，被告甲○○擔任掩護，此亦自被告甲○○事後再以電話聯絡丁○○於警詢問時如何回話，並在本院審理時翻異前供，
    將此行竊之責完全推予被告丙○○一人承擔等節，見其心虛之情。是被告甲○○
    上開所辯，純屬飾卸之詞，要無可採，事證明確，被告甲○○竊盜犯行洵堪認定
    。
二、核被告甲○○所為，係犯刑法第三百二十一條第一項第四款之加重竊盜罪。其與
    同案被告丙○○及姓名不詳男子間，有犯意聯絡及行為分擔，為共同正犯。爰審
    酌被告夥同其他共犯，利用住處陽台未上鎖而入室行竊，危害社會秩序、侵害他
    人財產法益及住家安全，暨其犯罪之動機、犯後之態度等一切情狀，量處如主文
    所示之刑，並依九十年一月十日總統令修正公布之中華民國刑法第四十一條第一
    項前段及刑法施行法第三條之一規定，諭知易科罰金之折算標準。
據上論斷，應依刑事訴訟法第二百九十九條第一項前段，刑法第二十八條、第三百二
十一條第一項第四款、第四十一條第一項前段，刑法施行法第三條之一，罰金罰鍰提
高標準條例第二條，判決如主文。
本案經檢察官黃士元到庭執行職務
中      華      民      國      九十      年      五      月    十七    日
                                  臺灣基隆地方法院刑事第三庭
                                          法  官  林  玉  珮
右正本證明與原本無異。
對於本件判決如有不服，應於收受送達後十日內，向本院提出上訴書狀，上訴於臺灣
高等法院，並按他造當事人之人數附具繕本。
                                          書記官  陳  俊  德
中      華        民        國      九十    年      五    月   二十一   日


司法院資訊處製作；財團法人民間司法改革基金會備份。
